【裁判字號】    99,重訴,431
【裁判日期】    991012
【裁判案由】    給付墊款等
【裁判全文】
臺灣臺北地方法院民事裁定             99年度重訴字第431號
原      告  喜洋洋國際有限公司
法定代理人  甲○○
訴訟代理人  張天欽律師
            黃于玶律師
被      告  馬來西亞賽班公司(SAIPEM ASIA SDN. BHD.)
法定代理人  Fabio Ros.
訴訟代理人  陳錦隆律師
複  代理人  黃雪鳳律師
訴訟代理人  李立普律師
上列當事人間請求給付墊款等事件，本院裁定如下：
    主  文
原告應於收受本件裁定之翌日起三十日內將本件提付仲裁並向本
院陳報。
    理  由
一、按仲裁協議，如一方不遵守，另行提起訴訟時，法院應依他
    方聲請裁定停止訴訟程序，並命原告於一定期間內提付仲裁
    ，仲裁法第4條第1項前段定有明文。又被告為仲裁之妨訴抗
    辯是否成立，非單以原告所主張之訴訟標的決之，尚應斟酌
    原告所主張之原因事實及被告抗辯之事實與原告請求間之關
    係如何為衡量。
二、原告主張：被告為承攬訴外人中油公司「台中-通宵-大潭36
    吋間海底輸氣管線工程之設計、採購、施工及試車」工程，
    與伊於民國96年1月10日簽訂262090號代理及物料提供合約
    （下稱系爭合約），約定由伊為被告提供工作船入境報關、
    後勤補給、碼頭租用、船員接待、航政工作等船務代理等相
    關服務。嗣被告實際需求已大於原訂需求甚多，兩造於數度
    契約變更後，合約總價已由原訂之新臺幣（下同）1300萬元
    增加至1.6億元，伊依約為被告訂購及指示提供服務則實際
    達到2.2億元。詎被告遲延付款，截至97年10月底，尚有6,
    456萬9,916元未為付款，伊之法定代理人甲○○乃隻身前往
    被告新加坡營業處協商付款事宜，因被告人員之恫赫，及因
    信任僅為暫時性結算，甲○○遂於結算書（Settlement）（
    下稱系爭結算書）上簽名，取回債權額6,456萬9,916元中之
    1,000萬元。然結算書係遭被告人員脅迫，被告並獲得高額
    暴利，伊乃於98年4月17日以書狀撤銷簽訂結算書之意思表
    示，並依民法第74條規定、系爭合約起訴，先就其中之3000
    萬元而為請求，並聲明：(一)系爭結算書應予撤銷。(二)被告應
    給付3000萬元，及自起訴狀繕本送達翌日起至清償日止，按
    年息5%計算之利息。(三)第2項聲明，願供擔保，請准宣告假
    執行。
三、被告則以：依系爭合約第17、18條約定，兩造已約明以仲裁
    方式解決爭議，兩造均應受之拘束，爰依仲裁法第4條規定
    ，提出妨訴之抗辯等語。
四、經查：兩造已約明以仲裁方式解決爭議，並明定仲裁之管轄
    地及適用之準據法，兩造間已有仲裁協議，本件訴訟程序應
    予停止，業經臺灣高等法院99年度抗字第220號裁定及最高
    法院99年度台抗字第733號裁定所認定，兩造應受之拘束，
    至為明確。雖原告另依民法第74條第1項規定起訴請求撤銷
    系爭結算書，惟認定仲裁協議之範圍，非以請求權基礎為論
    斷，而係以請求之原因事實為據。本件原告既主張其已完成
    系爭合約之事務，並依之請求給付費用，則系爭結算書是否
    撤銷，顯係其請求費用之前提要件，自仍屬系爭合約所生之
    爭議。是以，依前開仲裁協議，本件糾紛應提付仲裁。
五、綜上所述，兩造就系爭合約所產生之爭議，已有仲裁協議之
    約定，兩造應即以仲裁方式解決爭議，原告未予遵守，逕行
    提起本件訴訟，則被告於本案之言詞辯論前，具狀並當庭聲
    請裁定停止訴訟程序，並命原告於一定期間內提付仲裁，即
    無不合，應予准許。爰依首開規定，裁定如主文。
中    華    民    國    99    年    10    月    12    日
                  民事第四庭    法  官  許純芳
以上正本係照原本作成。
如不服本裁定應於送達後10日內向本院提出抗告狀，並繳納抗告
費新臺幣1,000元。
中    華    民    國    99    年    10    月    13    日
                                書記官  陳怡君

司法院資訊處製作；財團法人民間司法改革基金會備份。
